臺灣板橋地方法院民事裁定　　　　　　 84年度重訴字第107號
原　　　告　天○○
訴訟代理人　陳國雄律師
複 代理 人　吳芝瑛律師
　　　　　　謝杏奇律師
　　　　　　孫瑜凰律師
被　　　告　三德建設股份有限公司
法定代理人　寅○○
訴訟代理人　陳尚義律師
被　　　告　宙○○
　　　　　　辛○○
上　一　人
訴訟代理人　陳鎮宏律師
被　　　告　地○○
　　　　　　庚　○
　　　　　　亥○○
　　　　　　甲　○
　　　　　　戊○○
　　　　　　戌○○
　　　　　　癸○○
　　　　　　丙○○
　　　　　　辰○○
　　　　　　未○○○
　　　　　　丁○○
　　　　　　申○○
　　　　　　酉○○
兼上六人共同
訴訟代理人　巳○○
被　　　告　己○○
　　　　　　丑○○
　　　　　　午○○
　　　　　　子○○
　　　　　　壬○○
　　　　　　卯○○
　　　　　　宇○○
　　　　　　乙○○
上列當事人間返還無權占有土地等事件，本院裁定如下：
    主  文
本院於民國八十五年十一月十八日所為停止訴訟程序之裁定撤銷
。
    理  由
一、按「訴訟中有犯罪嫌疑牽涉其裁判者，法院得在刑事訴訟終
    結前，以裁定停止訴訟程序。」，民事訴訟法第183 條定有
    明文。又民事訴訟法第183 條固規定訴訟中有犯罪嫌疑牽涉
    其裁判者，法院得在刑事訴訟終結前，以裁定停止訴訟程序
    。惟民事法院就兩造所爭執之事實，本得依職權獨立認定，
    不受刑事訴訟所調查之證據，刑事判決所認定事實之影響，
    倘就所調查之結果，已足形成心證，自無停止訴訟程序之必
    要（最高法院89年臺抗字第214 號判例意旨參照）。
二、本院前以本件因游朝芳、寅○○涉有偽造文書等犯罪嫌疑，
    張榮華、吳金炭涉有違反貪污治罪條例等犯罪嫌疑，依序經
    臺灣板橋地方法院檢察署84年度偵字第5991號、85年度偵字
    第759 號偵查中，該犯罪嫌疑，確有影響於本件民事訴訟之
    裁判，非俟刑事訴訟終結，其民事訴訟即無由判斷，經於民
    國85年11月18日裁定命在該案件終結以前停止訴訟程序。
三、茲查明上開案件經本院以86年度訴字第2684號判決寅○○（
    偽造文書）、張榮華（貪污）有罪，復經臺灣高等法院於90
    年7 月24日以88年度上訴字第3684號判決（寅○○、張榮華
    均無罪），於90年11月27日卷證送上訴最高法院，經最高法
    院於91年11月8 日撤銷發回，由臺灣高等法院於92年7 月3
    日以91年度上更(一)字第922 號判決（寅○○、張榮華均無罪
    ），復於93年6 月24日經最高法院以93年度台上字第3196號
    判決撤銷發回，而由臺灣高等法院以93年度上更(二)字第410
    號審理中，迭經本院約每隔3 個月向臺灣高等法院函詢1 次
    ，該案件迄今雖仍在審理中，然本院審酌本件已延滯10餘年
    ，對當事人權益影響甚鉅，且依上開說明，本院就兩造所爭
    執之事實，本得依職權獨立認定，不受刑事訴訟所調查之證
    據，刑事判決所認定事實之影響，因認無再停止訴訟程序之
    必要，爰依民事訴訟法第186 條規定，依職權將原裁定撤銷
    ，特此裁定。
中　　華　　民　　國　　96　　年　　2 　　月　　7 　　日
                  民事第一庭  　法　官　楊千儀
右為正本，係照原本作成。
如對本裁定抗告，須於裁定送達後10日內向本院提出抗告狀，並
應繳納抗告裁判費新臺幣1,000元。
中　　華　　民　　國　　96　　年　　2 　　月　　7 　　日
                              　書記官　簡青根
